【裁判字號】    89,易,3680
【裁判日期】    891031
【裁判案由】    賭博
【裁判全文】
台灣板橋地方法院刑事判決                        八十九年度易字第三六八號
    公  訴  人  台灣板橋地方法院檢察署檢察官
    被      告  甲○○
右列被告因賭博案件，經檢察官聲請簡易判決處刑（聲請案號：八十九年度偵字第一
一六一三號），嗣經本院板橋簡易庭認不得以簡易判決處刑，應移送本院刑事庭依通
常程序審判（受理案號：八十九年度板簡字第一六三五號），本院判決如左：
    主  文
甲○○以賭博為常業，處有期徒刑肆月，如易科罰金，以佰元折算壹日，扣案之電
動賭博機具滿貫大亨機台肆台、水果盤機台貳台、東方之珠機台貳台（共含ＩＣ板捌
塊）及新台幣貳佰柒拾元均沒收。
    事  實
一、甲○○明知未依電子遊戲場業管理條例規定辦理營利事業登記者，不得經營電子
    遊戲場業，竟基於經營電子遊戲場及常業賭博之犯意，自民國（下同）八十九年
    四月中旬起，在台北縣中和市○○路十一巷二號一樓其所經營「雙合書坊」之公
    眾得出入之場所內，擺設滿貫大亨（即麻將）機台四台、水果盤機台二台及東方
    之珠機台二台之電子遊戲機具計八台，與不特定之人賭博財物（起訴書誤為提供
    場地予洪姓之成年男子設置電動賭博機具八台）。其賭博方法最少以新台幣（下
    同）十元投入上開電子遊戲機具內開啟分數，如押中者可得倍數不等之分數，而
    未中者則歸甲○○所有，最後再以機具上顯示之分數向甲○○換取同額之現金，
    甲○○並賴此維生而以之為常業。嗣於八十九年六月十七日下午三時許，經警在
    上址查獲，並扣得已插電營業之滿貫大亨機台四台、水果盤機台二台、東方之珠
    機台二台（共含ＩＣ板八塊）及機具內之賭資二百七十元。
二、案經台北縣警察局中和分局報請台灣板橋地方法院檢察署檢察官聲請以簡易判決
    處刑，嗣經本院板橋簡易庭認不得以簡易決處刑，應移送本院刑事庭依通常程序
    審判。
    理  由
一、右揭事實，業據被告甲○○迭於警訊及偵審中供承不諱，並有電子遊戲機具滿貫
    大亨機台四台、水果盤機台二台、東方之珠機台二台（共含ＩＣ板八塊）及賭資
    二百七十元扣案可資佐證。罪證明確，被告犯行洵堪認定。又被告於本院審理時
    自承：伊從事小說出租店，因小孩唸書想多賺點錢才擺設，每日最多可以收入一
    、二千元，則每月可收入三萬元至六萬元，自足以以賴此維生，而以之為常業無
    疑。
二、又本院板橋簡易庭認查扣之滿貫大亨機台、水果盤機台、東方之珠機台及二百七
    十元，分別係賭博機具及賭資，與電子遊戲場業管理條例第四條第一項所稱之電
    子遊戲機之要件不合；惟查：電子遊戲場業管理條例第四條第一項規定：本條例
    所稱電子遊戲機，指利用電、電子、電腦、機械或其他類似方式操縱，以產生或
    顯示聲光影像、圖案、動作之遊樂機具，或利用上述方式操縱鋼珠或鋼片發射之
    遊樂機。但未具影像、圖案，僅供兒童騎乘者，不包括在內。雖同條例第四條第
    二項規定電子遊戲機不得有賭博或妨害風化之設計或裝置，並分類為益智類、鋼
    珠類及娛樂類，然此僅係規定電子遊戲機不得有賭博或妨害風化之設計及裝置，
    並非意謂有賭博之設計及裝置即非屬電子遊戲機；再中央主管機關經濟部依電子
    遊戲場業管理條例第四條第三項規定訂定之電子遊戲機分類標準第二條第三款第
    三目所定之娛樂類電子遊戲機係「其操作結果具射倖性，且所得之分數得作為兌
    換獎品之憑證或作為轉押注使用者屬之」，此即與一般所謂「電動賭博機具」特
    徵相符。足見電子遊戲場業管理條例第四條並未認有賭博之設計及裝置之電子遊
    戲機，非屬電子遊戲機；再如認賭博性電子遊戲機非屬電子遊戲場業管理條例所
    稱之電子遊戲機，則必產生未依電子遊戲場業管理條例規定辦理營利事業登記之
    業者，設置經中央主管機關評鑑分類及公告之電子遊戲機時，應依電子遊戲場業
    管理條例第二十二條論罪科刑；而設置賭博性電子遊戲機供人賭博時，卻不得依
    電子遊戲場業管理條例論罪科刑之不公平現象，當非電子遊戲場業管理條例係以
    維護社會安寧、善良風俗、公共安全及國民身心健康之立法本旨。
三、按未依電子遊戲場業管理條例規定辦理營利事業登記者，不得經營電子遊戲場業
    ，違反者應予處罰，電子遊戲場業管理條例第十五條、第二十二條分別定有明文
    。被告未依電子遊戲場業管理條例辦理營利事業登記，即在上址非法經營電子遊
    戲場業，擺設賭博性電動玩具，與不特定之賭客賭博財物，並以之為常業。核其
    所為，係犯電子遊戲場業管理條例第二十二條及刑法第二百六十七條常業賭博之
    二罪。又被告所犯上開二罪間，有方法、結果之牽連關係，應從一重以常業賭博
    罪論處。爰審酌被告之品行、智識程度及擺設賭博性電子遊戲機易對社會風氣造
    成不良之影響以及被告犯罪後坦承犯行深具悔意等一切情狀，量處如主文所示之
    刑，並諭知易科罰金之折算標準，以示懲儆。至為警查獲時雖未有顧客把玩上開
    電子遊戲機予以賭博；惟被告既已插電營業，即係處於提供一隨時可以賭博之狀
    態，故扣案之滿貫大亨機台四台、水果盤機台二台及東方之珠機台二台（共含Ｉ
    Ｃ板八塊）及上開機台內之二百七十元，係當場查獲之賭博器具與賭檯上之財物
    ，均應依法宣告沒收。
據上論斷，應依刑事訴訟法第四百五十二條、第二百九十九條第一項前段，電子遊戲
場業管理條例第二十二條，刑法第十一條前段、第二百六十七條、第五十五條、第四
十一條、第二百六十六條第二項，罰金罰鍰提高標準條例第一條前段、第二條，判決
如主文。
本案經檢察官張慶林到庭執行職務
中      華      民      國      八十九      年     十     月   三十一   日
                                      台灣板橋地方法院刑事第二庭
                                          法  官  潘  長  生
右正本證明與原本無異
如不服本判決應於送達後十日內向本院提出上訴狀
                                          書記官  王  增  華
中      華      民      國      八十九      年    十一    月     三     日
附錄本案論罪科刑法條全文：
刑法第二百六十七條
以賭博為常業者，處二年以下有期徒刑，得併科一千元以下罰金。
電子遊戲場業管理條例第二十二條：
違反第十五條規定者，處行為人一年以下有期徒刑、拘役或科或併科新臺幣五十萬元
以上二百五十萬元以下罰金。


司法院資訊處製作；財團法人民間司法改革基金會備份。
